【裁判字號】    97,上易,1620
【裁判日期】    971114
【裁判案由】    竊盜
【裁判全文】
臺灣高等法院臺中分院刑事判決        97年度上易字第1620號
上  訴  人
即  被  告  甲○○
上列上訴人因竊盜案件，不服臺灣南投地方法院97年度易字第
228號中華民國97年6月30日第一審判決（起訴案號：臺灣南投地
方法院檢察署97年度偵字第396號），提起上訴，本院判決如下
：
    主  文
上訴駁回。
    理  由
一、按依刑事訴訟法第350條、第361條、第362條、第367條規定
    ，不服地方法院之第一審判決而上訴者，須提出上訴書狀，
    並應敘述具體理由，為上訴必備之程式；其所提出之書狀未
    敘述上訴理由，或僅曾以言詞陳述上訴理由者，均應於上訴
    期間屆滿後20日內補提理由書於第一審法院。第一審法院經
    形式審查，認逾期未補提上訴理由者，應定期間先命補正；
    逾期未補正者，為上訴不合法律上之程式，應以裁定駁回。
    倘已提出上訴理由，但所提非屬具體理由者，則由第二審法
    院以上訴不合法律上之程式，判決駁回。而所謂具體理由，
    必係依據卷內既有訴訟資料或提出新事證，指摘或表明第一
    審判決有何採證認事、用法或量刑等足以影響判決本旨之不
    當或違法，而構成應予撤銷之具體事由，始克當之（例如：
    依憑證據法則具體指出所採證據何以不具證據能力，或依憑
    卷證資料，明確指出所為證據證明力之判斷如何違背經驗、
    論理法則）；倘僅泛言原判決認定事實錯誤、違背法令、量
    刑失之過重或輕縱，而未依上揭意旨指出具體事由，或形式
    上雖已指出具體事由，然該事由縱使屬實，亦不足以認為原
    判決有何不當或違法者（例如：對不具有調查必要性之證據
    ，法院未依聲請調查亦未說明理由，或援用證據不當，但除
    去該證據仍應為同一事實之認定），皆難謂係具體理由，俾
    與第二審上訴制度旨在請求第二審法院撤銷、變更第一審不
    當或違法之判決，以實現個案救濟之立法目的相契合，並節
    制濫行上訴（最高法院97年度臺上字第892號刑事判決意旨
    參照）。
二、上訴人即被告甲○○（下稱被告）不服原審判決提起上訴，
    其上訴理由狀略謂：被告在警詢時已坦承不諱之自白，係被
    告未曾有前科之情形下，其內心發生恐懼之心態而坦承不諱
    ，況且厲朝全將被告載至現場途中始告知被告要竊取電纜，
    到達現場時，厲朝全發現事機不對，乃將被告棄置現場，此
    為被告遭受被害之原因，因此被告並無參與計畫竊取電纜線
    之共同計畫之犯意，原審認定被告有共同計畫之犯意，實為
    證據未曾詳予調查，即為判決之違誤。又本件如係以原審認
    定被告為有罪之論據，盼本院能審酌被告之家庭狀況，諭知
    無罪或緩刑之判決云云。
三、查，被告於原審審理中已承認確有檢察官起訴之犯罪事實（
    即原審所認定之犯罪事實），並陳明除伊外，另有4名成年
    男子共同行竊，僅請求從輕量刑（原審卷第76頁）。而原審
    依被告於警詢、偵查至審理始終認罪之供述、證人即南投體
    育場管理員乙○○於警詢時之證述、贓物認領保管單、職務
    報告及車籍查詢—基本資料詳細畫面各一份與查獲現場照片
    十幀，並扣得同案被告厲朝全所有，供本件結夥三人以上共
    同竊盜犯罪使用之起重機及絞盤各1臺、鐵鉤及油壓剪各1支
    等證據，並審酌其為未遂犯予以減刑，及審酌：被告正值青
    壯，不知依正途賺取所需，竟結夥三人以上攜帶兇器竊取南
    投體育場內之電纜線；該犯行危害電纜設備，且攜帶兇器竊
    盜並有威脅他人之生命、身體安全之虞；本件所竊取之電纜
    線，價值不菲，幸著手竊盜不久即遭警查獲，未能得逞；被
    告犯後尚知坦承犯行之態度等一切情狀，而判處被告有期徒
    刑6月，如易科罰金，以新臺幣1仟元折算1日，及就扣案之
    上開起重機及等物，依法沒收，其採證認定事實及適用法律
    ，於法並無違誤，量刑亦符合「罰當其罪」之原則，並無輕
    重失衡之情形。又按緩刑之宣告，除應具備刑法第74條第1
    項所定之形式要件外，並須有可認為以暫不執行刑罰為適當
    之情形，始得為之。至是否適當宣告緩刑，本屬法院之職權
    ，得依審理之結果斟酌決定，非謂符合緩刑之形式要件者，
    即不審查其實質要件，均應予以宣告緩刑，故倘經審查認不
    宜緩刑，而未予宣告者，尚不生不適用法則之違法問題（最
    高法院97年度臺上字第1281號判決意旨參照）。原審審酌上
    開各節未予被告宣告緩刑，核屬適切，原審量刑職權之行使
    ，並無不適用法則或適用法則不當之違法情形。被告上訴理
    由所指各節，不足以認為原判決有何不當或違法，難謂係具
    體理由，應認被告提起上訴違背法律上之程式。
四、綜上所述，被告之上訴理由，不能認係依據卷內訴訟資料指
    摘或表明第一審判決有何採證、認事、用法或量刑等足以影
    響判決本旨之不當或違法，而構成應予撤銷之具體事由，僅
    徒憑己意請求從輕量刑，難謂上訴適法，其上訴自屬違背法
    律上之程式，應予以駁回，爰依刑事訴訟法第367條前段、
    第372條之規定，不經辯論判決如主文。
據上論斷，應依刑事訴訟法第367條前段、第372條，判決如主文
。
中    華    民    國    97    年    11    月    14    日
            刑事第五庭  審判長法  官  趙  春  碧
                              法  官  楊  真  明
                              法  官  賴  恭  利
上列正本證明與原本無異。
不得上訴。
                              書記官  林  桂  鳳
中    華    民    國    97    年    11    月    17    日


司法院資訊處製作；財團法人民間司法改革基金會備份。
